sl-SI: Zdravje in lepota > Osebna nega > Ustna higiena > Sredstva za beljenje zob > Kompleti LED luči: Kompleti z LED ustnim nastavkom; Svetilke za beljenje zob
pt-PT: Saúde e beleza > Cuidado pessoal > Cuidado oral > Branqueadores dentários > Kits de iluminação LED: Kit de bucal LED; Lâmpadas de branqueamento dentário
it: Salute e bellezza > Cura della persona > Igiene orale > Sbiancante per denti > Kit luci LED: Kit con boccaglio a LED; Lampade per lo sbiancamento dei denti
pl: Zdrowie i uroda > Higiena osobista > Higiena jamy ustnej > Wybielacze zębów > Zestawy LED do wybielania zębów: Zestawy z nakładkami LED; Lampy wybielające zęby
zh-TW: 保健與美容 > 個人保養 > 口腔保健 > 牙齒美白產品 > LED 燈套組: LED 口腔套組; 美白燈
da: Sundhed og skønhed > Personlig pleje > Mundpleje > Tandblegning > LED-lyssæt: LED-mundstykkesæt; Tandblegningslamper
sk-SK: Zdravie a krása > Osobná starostlivosť > Starostlivosť o ústnu dutinu > Bieliace prostriedky na zuby > LED svetelné súpravy: LED súpravy s náustkom; Lampy na bielenie zubov
en: Health & Beauty > Personal Care > Oral Care > Teeth Whiteners > LED Light Kits: LED Mouthpiece Kits; Teeth Whitening Lamps
hr-HR: Zdravlje i ljepota > Osobna njega > Njega usne šupljine > Sredstva za izbjeljivanje zubi > Kompleti s LED svjetlima: LED kompleti s usnim nastavkom; Lampe za izbjeljivanje zubi
el: Υγεία & ομορφιά > Προσωπική φροντίδα > Στοματική φροντίδα > Λευκαντικά δοντιών > Σετ LED φωτισμού: Σετ επιστομίου LED; Λάμπες λεύκανσης δοντιών
bg-BG: Здраве и красота > Лична грижа > Орална грижа > Избелващи средства за зъби > Комплекти LED светлини: LED комплекти с мундщук; Лампи за избелване на зъби
sv: Skönhet och hälsa > Personlig vård > Munvård > Tandblekning > LED-ljuskit: LED-munstyckeskit; Tandblekningslampor
fr: Santé et beauté > Hygiène personnelle > Soins buccaux > Blanchisseurs de dents > Kits d’éclairage LED: Kits avec gouttière LED; Lampes de blanchiment dentaire
nl: Gezondheid en persoonlijke verzorging > Persoonlijke verzorging > Mondverzorging > Tandbleekmiddelen > LED-lichtkits: LED mondstuk kit; Tandenbleek lampen
th: สุขภาพและความงาม > ผลิตภัณฑ์ดูแลส่วนบุคคล > การดูแลปาก > ผลิตภัณฑ์ทำให้ฟันขาว > ชุดไฟ LED: ชุดฟอกสีฟันแบบ LED; โคมไฟฟอกสีฟัน
lt-LT: Sveikata ir grožis > Asmeninė priežiūra > Burnos priežiūra > Dantų balikliai > Šviesos diodų lempučių rinkiniai: LED kandiklių rinkiniai; Dantų balinimo lempos
fi: Terveys ja kauneus > Henkilökohtainen hygienia > Suunhoito > Hampaiden valkaisu > LED-valosarjat: LED-suukappalesetit; Hammasvalkaisulamppu
zh-CN: 保健/美容/卫生/护理 > 个人护理 > 口腔护理 > 牙齿美白用品 > LED 灯套件: LED 牙托套装; 牙齿美白灯
vi: Sức khỏe và sắc đẹp > Sản phẩm chăm sóc cá nhân > Chăm sóc răng miệng > Sản phẩm làm trắng răng > Bộ đèn LED: Bộ miếng ngậm LED làm trắng răng; Đèn làm trắng răng
ro-RO: Sănătate și frumusețe > Îngrijire personală > Îngrijire orală > Produse pentru albirea dinților > Seturi cu lumini LED: Kituri cu dispozitiv bucal LED; Lămpi pentru albirea dinților
de: Gesundheit & Schönheit > Körperpflege > Mundpflege > Zahnaufhellung > LED-Lichtsets: LED-Mundstück-Kits; Zahnaufhellungslampen
pt-BR: Saúde e beleza > Cuidados pessoais > Cuidados bucais > Branqueadores dentais > Kits de luz LED: Kits de bocal com LED; Lâmpadas de clareamento dental
ja: 美容・健康 > 衛生日用品 > 口腔ケア > ホワイトニング > LDEライトボックス: LEDマウスピースキット; 歯のホワイトニングランプ
nb: Skjønnhet og helse > Personlig pleie > Tannpleie > Tannblekere > Sett for LED-lyspærer: LED-munnstykkesett; Tannblekelamper
cs: Zdraví a krása > Osobní péče > Péče o ústní dutinu > Přípravky na bělení zubů > Sady na bělení zubů LED světlem: LED sady s chráničem zubů; Lampy na bělení zubů
tr: Sağlık ve Güzellik > Kişisel Bakım > Ağız Bakımı > Diş Beyazlatıcılar > LED Işık Kitleri: LED Ağızlık Kitleri; Diş Beyazlatma Lambaları
hu: Egészség és szépség > Személyes gondoskodás > Szájápolás > Fogfehérítők > LED-fénykészletek: LED-szájfeltétkészletek; Fogfehérítő lámpák
ru: Красота и здоровье > Личная гигиена и уход за собой > Уход за полостью рта > Отбеливание зубов > Наборы для отбеливания с LED-лампой: Наборы со светодиодными капами; Лампы для отбеливания зубов
es: Salud y belleza > Cuidado personal > Cuidado bucal > Blanqueadores dentales > Kits de luces LED: Kits de boquilla LED; Lámparas de blanqueamiento dental
ko: 건강/미용 > 개인 미용/위생 용품 > 구강 관리 > 치아 미백제 > LED 조명 세트: LED 마우스피스 키트; 치아 미백 램프